臺灣桃園地方法院刑事判決　　　　　　 100年度重訴字第12號
公　訴　人　臺灣桃園地方法院檢察署檢察官
被　　　告　陳粲然原名陳義淵.
選任辯護人　劉純增律師
上列被告因違反槍砲彈藥刀械管制條例等案件，經檢察官提起公
訴（100年度偵緝字第369 號），本院判決如下：
    主  文
陳粲然共同意圖為自己犯罪之用，未經許可，運輸爆裂物，處有
期徒刑拾貳年，併科罰金新臺幣貳佰萬元，罰金如易服勞役，以
罰金總額與陸個月之日數比例折算。扣案之管狀爆裂物貳枚（含
塑膠吸管貳支、線香貳支、爆竹芯壹條）、共犯楊騰忠所使用MO
TOROLA廠牌之手機壹具（不含門號0000000000號之SI
M 卡壹張）、共犯黃建豪所使用之SHARP 廠牌手機壹具（不含門
號0000000000號之SIM 卡壹張）、共犯莊英琪所使用
之MOTOROLA廠牌手機壹具（含門號0000000000號SIM
卡壹張），均沒收。
    事  實
一、陳粲然（綽號「黑董」）於民國94年6 月間某日，在大陸廈
    門地區某餐廳內，與楊騰忠（業經臺灣高等法院以96年度上
    重訴字第71號判決判處有期徒刑15年確定）、綽號「麥克」
    之郭建良、綽號「阿九」之周榮同（以上2 人由檢察官另行
    偵辦而通緝中）聚餐，席間由周榮同提議向在桃園縣桃園市
    之「獅子王」舞廳，以不依限交付金錢，即引爆放置於舞廳
    內爆裂物之方式恐嚇「獅子王」舞廳，而向該舞廳索討金錢
    花用，陳粲然、郭建良、楊騰忠等人聽聞上開提議後隨即附
    和，其等並商議由周榮同在大陸地區取得爆裂物；陳粲然負
    責將爆裂物自大陸地區運輸進入臺灣；而楊騰忠則在臺灣地
    區接應陳粲然及尋找願意至「獅子王」舞廳放置爆裂物之人
    ；郭建良則負責與大陸地區不詳之共犯在大陸地區撥打電話
    恐嚇「獅子王」舞廳等事宜。陳粲然、楊騰忠、周榮同、郭
    建良等人謀議、分工既定，即共同基於供自己犯罪之用運輸
    爆裂物、恐嚇取財、不確定殺人之概括犯意聯絡，推由楊騰
    忠於94年6 月15日自大陸地區返臺，並先後詢問林恩達、黃
    建豪、莊英琪等人是否願意至「獅子王」舞廳放置爆裂物以
    便其等遂行向「獅子王」舞廳恐嚇取財乙事，而經林恩達、
    黃建豪2 人應允之。並由陳粲然於94年6 月15日或94年7 月
    22日自大陸廈門地區循小三通模式搭乘船班，將周榮同事先
    所提供得用以組裝成爆裂物之手機、電池、鐵管、火藥及相
    關線材等物運輸進入臺灣金門地區之水頭港，復搭機返抵台
    北松山機場，再於桃園縣蘆竹鄉南崁地區某處交予楊騰忠，
    楊騰忠收受上開物品後即將之組裝成數枚具殺傷力之以手機
    撥號引爆之爆裂物（下稱手機爆裂物）及以線香引燃之管狀
    爆裂物（下稱管狀爆裂物），並暫先藏放在桃園縣楊梅鎮某
    山區工寮內而持有之，並供其等將來對「獅子王」舞廳恐嚇
    取財之用。
二、而於94年7 月28日凌晨1 時11分許，陳粲然等人即推由與其
    等具有恐嚇取財、殺人不確定故意概括犯意聯絡之某年籍不
    詳之成年男子（下稱大陸地區不詳共犯）先在大陸地區某處
    撥打「獅子王」舞廳00-0000000之電話向該舞廳負責人黃家
    賓恫稱：『須交新臺幣（以下同）3000萬元，如果不從，即
    要對「獅子王」舞廳丟擲汽油彈』等語，致「獅子王」舞廳
    擔憂恐對店內客人、員工之生命、身體及財產造成危害，旋
    即報警處理而未依指示給付始未得逞；復大陸地區不詳共犯
    又以大陸地區門號00000000000 之電話接續於94年8 月4 日
    凌晨0 時24分、94年8 月6 日凌晨1 時58分許，對「獅子王
    」舞廳恫稱「你們一定要有個結果來，不然我就有打算了」
    、「我會把你的店整個炸掉」、「15分鐘內我就引爆店內放
    置的爆裂物，你店內的客人全部轟出去，客人死光你不要怪
    我沒打電話給你... ，我一定會把店炸的精光」等語而欲再
    向「獅子王」舞廳索討錢財，惟「獅子王」舞廳仍未答應而
    未得逞。嗣楊騰忠等人見「獅子王」舞廳對其等恐嚇不為所
    動，即於94年8 月10日晚間10時至11時許，在桃園縣桃園市
    某處車內將事前藏放而具殺傷力之3 枚手機爆裂物交予林恩
    達、黃建豪，並指示林恩達、黃建豪分別將該3 枚手機爆裂
    物置於「獅子王」舞廳內大吧檯下、右側小吧檯下、左側逃
    生門等處。林恩達、黃建豪（林恩達、黃建豪2 人分別經臺
    灣高等法院以96年度上重訴字第71號判決各判處有期徒刑10
    年確定）明知楊騰忠所交付之物外觀上雖為手機然實際上確
    為爆裂物，且可預見在舞客眾多之舞廳內引爆可能發生人員
    死亡之結果，仍與楊騰忠基於恐嚇取財、持有爆裂物、不確
    定殺人概括犯意之聯絡，依楊騰忠之指示，將該3 枚手機爆
    裂物分別藏置於其等2 人所著上衣口袋內後帶進「獅子王」
    舞廳，並將之藏放於上述地點，期間楊騰忠並以其所持用之
    0000000000號行動電話與林恩達所持用之0000000000號行動
    電話及黃建豪所持用之0000000000號行動電話聯絡放置爆裂
    物事宜。待林恩達、黃建豪依指示放置上開手機爆裂物並向
    楊騰忠回報後，楊騰忠即撥打電話予大陸地區共犯所持用之
    0000000000 0000 號電話告知上情，旋大陸地區不詳共犯即
    於8 月11日凌晨約3 時51分及59分許，以00000000000 之電
    話撥打「獅子王」舞廳前揭電話向「獅子王」舞廳之負責人
    黃家賓恫稱：「要新臺幣3000萬，若是不從的話，嚴重的後
    果自行負責」等語，然黃家賓當時未予明確允諾，掛上電話
    後未幾，旋由大陸地區不詳共犯以電話撥號搖控引爆該3 枚
    手機爆裂物，致在該舞廳內消費之舞客倪若婕受有右手食指
    斷裂之重傷害、中指撕裂及右臀穿刺傷等傷害；劉育吟右手
    關結處撕裂傷；張家榮左足第5 蹠骨開放性骨折；范姜光淋
    左腳踝撕裂傷；廖尉辰左肩部及右下肢創傷；劉國棻左下肢
    開放性傷口併異物等傷害，而經分別送醫急救始倖免於死，
    並經警據報至現場處理、蒐證，而扣得爆炸後之手機殘骸3
    具。然大陸地區不詳共犯於爆炸後之同日凌晨約4 時12分仍
    再以前開電話撥打「獅子王」舞廳同支電話稱要3000萬元，
    惟仍未獲「獅子王」舞廳允諾。
三、陳粲然、楊騰忠、周榮同、郭建良見「獅子王」舞廳在上開
    爆炸後仍未屈服而交付金錢，復承前上開恐嚇取財及不確定
    殺人故意之犯意聯絡，推由楊騰忠先為林恩達等人購買較大
    雙鞋子，以便藏放以鐵管、火藥及線香、爆竹芯等引火組件
    所組成具殺傷力之管狀爆裂物，並指示斯時起與其等具有恐
    嚇取財、持有爆裂物犯意聯絡，然無不確定殺人犯意之莊英
    琪（莊英琪經臺灣高等法院以96年度上重訴字第71號判決判
    處有期徒刑5 年6 月確定）及承上開恐嚇取財、持有爆裂物
    、不確定殺人犯意之林恩達、黃建豪於94年10月7 日晚間共
    同前往「獅子王」舞廳內放置爆裂物。而林恩達即於94年10
    月7 日晚間駕車至黃建豪位於桃園縣中壢市○○○路○ 段84
    7 號住處搭載黃建豪，再同至莊英琪位於桃園縣八德市○○
    街49巷17之3 號9 樓住處搭載莊英琪，而於林恩達、黃建豪
    2 人至莊英琪住處等候莊英琪時，楊騰忠即將上開2 枚具有
    殺傷力之管狀爆裂物及吸管、線香、爆竹芯等引火物交予林
    恩達後即先行離去，待莊英琪下樓後，林恩達、黃建豪、莊
    英琪3 人即共同持有該2 枚管狀爆裂物及引火物驅車前往「
    獅子王」舞廳，並由林恩達、黃建豪在「獅子王」舞廳旁之
    停車場車上分別將上開管狀爆裂物及引火物藏置於楊騰忠事
    先準備之鞋內，3 人再將之攜入「獅子王」舞廳放置，惟因
    過程中其中1 組爆竹芯及線香在鞋內已斷裂，其等3 人即未
    將之點燃，另因莊英琪本無引燃爆裂物之不確定殺人犯意，
    又不解爆裂物之構造，認暗中將另1 組之線香揉斷即可不致
    引爆，遂將另1 組管狀爆裂物之線香與爆竹芯接合處捻斷，
    而林恩達、黃建豪於不知莊英琪上開所為之情況下，仍為達
    目的而點燃該組管狀爆裂物後，3 人即離去。黃建豪旋向楊
    騰忠回報已點燃管狀爆裂物，再由楊騰忠通知大陸地區郭建
    良等共犯，即由大陸地區不詳共犯分別於同日晚間11時53分
    許、翌日（94年10月8 日）凌晨0 時12分許，在大陸地區以
    大陸門號0000000000000 號電話撥打至桃園縣政府警察局桃
    園分局勤務指揮中心，自稱係「獅子王」舞廳放置爆裂物之
    歹徒，並告以已再次於「獅子王」舞廳內放置爆裂物，且將
    於1 小時內引爆等語，而藉由警方出面處理以遂行向「獅子
    王」舞廳恐嚇取財之事，惟所幸爆裂物因上開原因致無法引
    爆始未致人死傷。
四、嗣後陳粲然、楊騰忠、周榮同、郭建良等人於知悉94年10月
    7 日晚間所放置於爆裂物並未引爆後，即仍承上揭恐嚇取財
    、不確定殺人之犯意聯絡，且為確保引爆成功，即由楊騰忠
    於94年11月6 日先以其上開持用之行動電話密切與莊英琪持
    用之0000000000、0000000000號行動電話聯繫再次至「獅子
    王」舞廳放置爆裂物之事宜，並持具殺傷力之2 枚管狀爆裂
    物及吸管、線香、爆竹芯等引火物至莊英琪上揭住處，教導
    莊英琪如何在現場組合管狀爆裂物、線香及爆竹芯，並將上
    開爆裂物及引火組件交予莊英琪，復令承前開恐嚇取財、持
    有爆裂物、不確定殺人犯意之林恩達、黃建豪與承前具有恐
    嚇取財、持有爆裂物及另起不確定殺人犯意聯絡之莊英琪於
    94年11月6 日晚間，以前揭將管狀爆裂物及引火物藏放於鞋
    子內之方式夾帶進入獅子王舞廳內放置。惟其等3 人在獅子
    王舞廳內組裝上開爆裂物時，莊英琪雖暗中將1 枚爆裂物之
    引線折斷，然其亦明知仍有引爆之可能，仍任由林恩達點燃
    該2 枚管狀爆裂物，其等3 人即行離去，惟該2 枚爆裂物點
    燃後因其中1 組線香不明原因斷裂及莊英琪暗中將另1 組爆
    裂物之引線折斷而無法順利引爆。嗣經獅子王舞廳員工於94
    年11月7 日凌晨約1 時許清掃桌面時發現該2 枚未經引爆之
    管狀爆裂物，通知警方到場處理而扣得該管狀爆裂物2 枚及
    吸管2 支、線香2 支、爆竹芯1 條。嗣為警施以監聽及分別
    拘提楊騰忠、林恩達、黃建豪、莊英琪等4 人到案，並扣得
    共犯楊騰忠持用之MOTOROLA廠牌之手機1 具（含門號000000
    0000號之SIM 卡1 張）；共犯黃建豪所使用之SHARP 廠牌手
    機1 具（含門號0000000000號之SIM 卡1 張）；共犯莊英琪
    所使用之MOTOROLA廠牌手機1 具（含門號0000000000號SIM
    卡1 張），始查悉上情。
五、案經桃園縣政府警察局桃園分局報告及倪若捷告訴臺灣桃園
    地方法院檢察署檢察官偵查後提起公訴。
    理  由
一、證據能力方面：
（一）按刑事訴訟法第158 條之3 規定：「證人、鑑定人依法應
      具結而未具結者，其證言或鑑定意見，不得作為證據。」
      ，所謂「依法應具結而未具結者」，係指檢察官或法官依
      刑事訴訟法第175 條之規定，以證人身分傳喚被告以外之
      人（證人、告發人、告訴人、被害人、共犯或共同被告）
      到庭作證，或雖非以證人身分傳喚到庭，而於訊問調查過
      程中，轉換為證人身分為調查時，此時其供述之身分為證
      人，則檢察官、法官自應依本法第186 條有關具結之規定
      ，命證人供前或供後具結，其陳述始符合第158 條之3 之
      規定，而有證據能力。若檢察官或法官非以證人身分傳喚
      而以共犯、共同被告身分傳喚到庭為訊問時，其身分既非
      證人，即與「依法應具結」之要件不合，縱未命其具結，
      純屬檢察官或法官調查證據職權之適法行使，當無違法可
      言。而前揭不論係本案或他案在檢察官面前作成未經具結
      之陳述筆錄，係屬被告以外之人於偵查中向檢察官所為之
      陳述，本質上屬於傳聞證據，基於保障被告在憲法上之基
      本訴訟權，除該被告以外之人死亡、身心障礙致記憶喪失
      或無法陳述、滯留國外或所在不明而無法傳喚或傳喚不到
      、或到庭後拒絕陳述等情形外，如已經法院傳喚到庭具結
      而為陳述，並經被告之反對詰問，前揭非以證人身分而在
      檢察官面前未經具結之陳述筆錄，除顯有不可信之情況者
      外，得為證據，並應於判決內敘明其符合傳聞證據例外之
      理由；又前揭非以證人之身分在審判中之陳述筆錄，倘該
      被告以外之人已經法院以證人身分傳喚到庭並經具結作證
      ，且由被告為反對詰問，或有前揭傳喚不能或詰問不能之
      情形外，該未經具結之陳述筆錄因屬審判上之陳述，自有
      證據能力；若係在另案法官面前作成之陳述筆錄，本質上
      亦屬傳聞證據，自得依本法第159條之1第 1項之規定，認
      有證據能力。不能因陳述人未經具結，即一律適用本法第
      158 條之3 之規定，排除其證據能力（參見最高法院97年
      台上字第2175號、98台上字第7866號、98年台上字第4923
      號判決意旨）。查共犯楊騰忠、林恩達、黃建豪、莊英琪
      等人於檢察官訊問時之供述（見95年度偵字第18640 號卷
      四第3 至6 、8 至11、15至17、18至19、第48至53頁）及
      於本院95年度重訴字第97號案件審理時所為之供述，雖未
      經具結，然其等當時係以被告之身分接受檢察官及法官之
      訊問，而非屬證人，即與刑事訴訟法第158 條之3 規定之
      要件未合，自難依該規定即認無證據能力。又上開共犯楊
      騰忠、林恩達、黃建豪、莊英琪等人於檢察官訊問及本院
      95年度重訴字第97號案件審理時所為之供述，雖係屬被告
      以外之人於審判外所為之陳述，本質上屬於傳聞證據，然
      被告、辯護人於本院準備程序時表示對此部分之證據能力
      均不爭執（見本院100 年度重訴字第12號卷第50頁），且
      迄於言詞辯論終結前均未為異議之聲明，本院復審酌其等
      上開言詞陳述作成時之情況核無違法取證及證明力明顯過
      低之瑕疵，且為證明犯罪事實所必要，認為以之作為證據
      為適當，又本院於審理中並已傳喚證人楊騰忠到庭接受公
      訴人及被告、辯護人之對質、詰問，除對被告之反對詰問
      權有所保障外，且於交互詰問之過程中，亦未見其於檢察
      官訊問過程中有何顯不可信之特別情事，是根據上開規定
      及說明，認依同法第159 條之5 規定自得作為本件之證據
      。
（二）又被告以外之人於審判外之陳述，雖不符同法第159 條之
      1 至第159 條之4 之規定，而經當事人於審判程序同意作
      為證據，法院審酌該言詞陳述或書面陳述作成時之情況，
      認為適當者，亦得為證據。當事人、代理人或辯護人於法
      院調查證據時，知有第159 條第1 項不得為證據之情形，
      而未於言詞辯論終結前聲明異議者，視為有前項之同意，
      此則據同法第159 條之5 規定甚明。鑒於採用傳聞證據排
      除法則重要理由之一，係因傳聞證據未經當事人之反詰問
      予以覈實，若當事人願放棄對原供述人之反對詰問時，原
      則上即可承認該傳聞證據之證據能力。而揆諸我國刑事訴
      訟法第159 條之5 之立法理由，除參照前述傳聞證據排除
      法則之基本法理外，亦參考日本刑事訴訟法第326 條之立
      法例，查日本刑事審判實務之運作，有關檢察官及被告均
      同意作為證據之傳聞書面材料或陳述，可直接援引該國刑
      事訴訟法第326 條作為傳聞例外之法律依據，僅在檢察官
      與被告或其辯護人不同意之情況下，乃須根據其他傳聞例
      外規定，俾以斟酌該等傳聞書面材料或陳述是否具有證據
      能力，在當事人間無爭執之案件中，傳聞證據基本上均可
      依據前引規定提出於法院使用。據此，我國刑事訴訟法第
      159 條之5 之適用應可作同上之解釋。查本院以下所引用
      其餘證人警詢、檢察官訊問時之證述，經被告、辯護人於
      本院準備程序時表示對證據能力不爭執（見本院卷第50頁
      ），且迄於言詞辯論終結前未為異議之聲明，本院審酌其
      等上開證述作成時之情況核無違法取證及證明力明顯過低
      之瑕疵，且為證明犯罪事實所必要，認為以之作為證據為
      適當，根據上開規定及說明，認無庸先行考量刑事訴訟法
      第15 9條之1 第2 項、第159 條之2 、第159 條之3 等規
      定，得逕依同法第159 條之5 規定作為證據。
（三）另本院以下所引用之非供述證據，均與本件事實具有自然
      關聯性，且核屬書證、物證性質，又查無事證足認有違背
      法定程式或經偽造、變造所取得等證據排除之情事，復經
      本院依刑事訴訟法第164 條、第165 條踐行物證、書證之
      調查程序，亦堪認均有證據能力。
二、訊據被告固坦承曾受共犯周榮同之託自大陸地區攜帶手機返
    回臺灣交予楊騰忠之事實，惟矢口否認有何公訴意旨所稱之
    犯行，辯稱：伊沒有與楊騰忠、周榮同、郭建良等人共同謀
    議對「獅子王」舞廳恐嚇取財之事，當時周榮同交給伊的是
    一個手機盒子，伊有打開來看，裡面只有1 支手機、電池、
    旅充等物，伊也不知道是爆裂物云云。惟查：
（一）關於事實欄二所載「獅子王」舞廳分別於94年7 月28日凌
      晨1 時11分許、94年8 月4 日凌晨0 時24分許、94年8 月
      6 日凌晨1 時58分許，分別接獲如事實欄所載索討錢財之
      恐嚇電話，並於94年8 月11日凌晨3 時51分及59分許，再
      次接獲恐嚇電話後不久，該舞廳內旋即發生爆炸，復於同
      日凌晨約4 時12分「獅子王」舞廳再次接獲要求給付3000
      萬元之恐嚇電話等情，業據證人黃家賓於警詢時證述：於
      94年7 月28日凌晨1 時7 分至20分許（依通聯紀錄顯示應
      為7 月28日凌晨1 時11分許），有不明男子打電話至「獅
      子王」舞廳內恐嚇要3000萬元現金，若有不從即要向「獅
      子王」舞廳丟擲汽油彈；又於94年8 月11日凌晨3 時40分
      許接獲1 名男子電話稱要3 千萬元現金，若有不從，嚴重
      的後果自行負責，隨即發生爆炸等語（見95年度偵字第18
      640 號卷一第1 至5 頁）；證人即「獅子王」舞廳員工張
      志成於警詢時證稱：94年8 月11日凌晨約3 時30分許，歹
      徒撥打第1 通電話，員工請其過10分鐘後再打來。第2 通
      可能是條件談不攏，掛斷電話不到幾秒，「獅子王」舞廳
      內即在10秒內發生連續爆炸。炸彈係分別放置於舞廳內大
      吧檯、左側逃生門及舞池右側小吧檯3 處等語（見95年度
      偵字第18640 號卷一第44至47頁）及證人即「獅子王」舞
      廳總經理楊勝全於警詢時證述：於94年8 月11日凌晨發生
      爆炸前，伊接獲歹徒的恐嚇電話，索款3000萬元，伊與歹
      徒談不攏，歹徒隨即掛電話，過幾秒鐘即聽到連續3 聲的
      爆炸聲，爆炸後歹徒又打電話至伊店內，問伊心情如何等
      語（見95年度偵字第18640 號卷一第48至49頁）明確，並
      依「獅子王」舞廳通聯紀錄及監聽譯文所示，於94年8 月
      4 日凌晨0 時24分53秒、94年8 月6 日凌晨1 時58分許，
      確曾有人以大陸地區00000000000 之電話撥打予「獅子王
      」舞廳00-0000000號之電話，並告以「你們一定要有個結
      果來，不然我就有打算了」、「我會把你的店整個炸掉」
      、「15分鐘內我就引爆店內放置的爆裂物，你店內的客人
      全部轟出去，客人死光你不要怪我沒打電話給你... ，我
      一定會把店炸的精光」等語，並於94年8 月11日凌晨3 時
      51分、同日凌晨3 時59分、4 時12分再以上開大陸地區電
      話撥打「獅子王」舞廳前揭電話，而向「獅子王」舞廳恐
      嚇取財，此有通聯調閱查詢單、監聽譯文、通聯紀錄在卷
      可稽（見95年度偵字第18640 號卷二第A-1 至A-7 、A-8
      至A-12頁），復有94年8 月11日「獅子王」舞廳現場照片
      及爆裂物殘餘物照片在卷為憑（95年度偵字第18640 號卷
      三第453 頁反面至467 頁反面）。又該次爆炸後，員警至
      現場扣得手機殘骸，有卷附之手機殘骸照片在卷可稽（見
      95偵字第18640 號卷三第510 、533 頁），且經送鑑定認
      ：含有煙火類火藥殘跡之事實，有內政部警政署刑事警察
      局94年11月15日刑鑑字第0940133243號鑑定書在卷可按，
      是堪認該3 支手機內原均含有煙火類火藥成份及3 枚手機
      爆裂物於當晚皆有爆炸，另爆炸當時在「獅子王」舞廳內
      消費之客人倪若婕等人受有上開所示之傷勢，除據倪若婕
      、劉育吟、張家榮、范姜光淋、廖尉辰、劉國棻於警詢、
      偵訊證述無訛外（見95年度偵字第18640 號卷一第9 至10
      、1112、14至15、17至18、19至20、22至23頁，95年度偵
      字第19550 號卷第36至39頁），並有倪若婕、張家榮、劉
      國棻、廖尉辰等人之診斷證明書附卷足參（見95年度偵字
      第1864 0號卷一第13、16、21、24頁），而佐以倪若婕之
      右手食指因爆炸碎片之威力而削斷手指，事後加以重接；
      及扣案之可口可樂鋁罐已因爆炸而將罐體炸成碎片等情，
      亦有卷附之照片2 張可按（見95年度偵字第19550 號卷二
      第57頁、95年度偵18640 號卷三第512 至514 頁），是在
      如此強大之爆炸威力下，若炸及人體重要部位如頭、胸、
      腹部等處，當可致人於死，堪認該3 枚手機爆裂物具殺傷
      力，爆炸威力足以致人於死，是參與本件犯行之人即有殺
      人之不確定故意甚明。而該次爆炸係由共犯楊騰忠事先指
      示共犯林恩達、黃建豪至「獅子王」舞廳內放置爆裂物後
      ，再由共犯楊騰忠與大陸地區之共犯聯絡，而由大陸地區
      之共犯向「獅子王」舞廳恐嚇取財，並撥號引爆爆裂物等
      情，亦據證人即共犯林恩達於本院95年度重訴字第97號案
      件審理時證述：楊騰忠於94年8 月11日前1 、2 個月跟伊
      喝酒時提到「獅子王」舞廳賺很多錢，要伊跟黃建豪到「
      獅子王」舞廳放東西，要嚇嚇「獅子王」舞廳，伊與黃建
      豪問楊騰忠要放何東西，楊騰忠一直不講，因為楊騰忠講
      話的態度比較兇，感覺不去放就會對伊家人不利，後來伊
      等就答應去放。而於94年8 月11日晚上10時至11時之間，
      楊騰忠在車上拿了3 支NOKIA 廠牌外型均一樣的手機給伊
      ，這3 支手機都是側邊掛一條像正負極的細線，插在一個
      用黑色膠帶纏起來的東西，當時黃建豪也在場，楊騰忠就
      指示伊跟黃建豪將上開手機帶進「獅子王」舞廳，並將3
      支手機分別放置在喇叭底下、吧台旁邊，還有一個地點伊
      已經忘記了，並要伊等出來後打電話給楊騰忠，之後伊跟
      黃建豪就依楊騰忠之指示將3 支手機放在口袋帶進「獅子
      王」舞廳並放在指定的位置，出來後就由黃建豪打電話向
      楊騰忠回報，之後伊跟黃建豪就跑去大興西路那邊喝酒，
      楊騰忠就來電叫伊跟黃建豪去南崁大排檔找楊騰忠，伊等
      2 人就坐計程車過去，楊騰忠有問伊等有沒有放在指定地
      點，伊在放置爆裂物時即有懷疑放置之物品係爆裂物等語
      （見本院95年度重訴字第97號卷一第174 至197 頁，卷二
      第351 頁）及證人即共犯黃建豪於本院95年度重訴字第97
      號案件審理時證述：伊於94年8 月11日有受楊騰忠之指示
      至「獅子王」舞廳放置爆裂物，94年8 月11日晚上10點多
      ，林恩達打電話給伊，並到伊家載伊去「獅子王」舞廳，
      進去「獅子王」舞廳後，林恩達就拿1 支手機給伊，該支
      手機好像摔到快壞的手機，有用膠帶、橡皮筋纏起來，並
      說是楊騰忠要放在指定地點，伊就將該手機放在喇叭下面
      ，放好後約半小時至1 小時離開，之後就跟楊騰忠會合等
      語（見本院95年度重訴字第97號卷二第235 至259 頁）明
      確，復佐以楊騰忠所使用之0000000000號行動電話，於94
      年8 月10日當晚林恩達、黃建豪2 人在「獅子王」舞廳內
      放置炸彈前之同日晚間10時16分起至隔日凌晨約4 時許爆
      炸前，楊騰忠與林恩達所持用之0000000000號行動電話及
      黃建豪所持用之0000000000號行動電話有頻繁之通話，並
      於「獅子王」舞廳尚未爆炸前之同日凌晨約3 時許，即有
      撥打至大陸地區之00000000000000號電話，迨至「獅子王
      」舞廳於同日凌晨約4 時許爆炸後之同日凌晨4 時15分許
      ，再撥打其上開行動電話至大陸地區之前揭000000000000
      00號電話，有楊騰忠上開行動電話通聯紀錄在卷可參（見
      95年度偵字第18640 號卷三第421 至423 頁），堪認楊騰
      忠係向林恩達、黃建豪確認擺放炸彈後即與大陸地區之共
      犯聯絡，再由大陸地區之共犯撥號引爆，益徵共犯楊騰忠
      、林恩達、黃建豪係共同參與本件擺放手機爆裂物並由大
      陸地區共犯於上揭時間撥打電話恐嚇「獅子王」舞廳交付
      財物甚明。
（二）另關於事實欄三所載共犯楊騰忠指示共犯林恩達、黃建豪
      、莊英琪等人於94年10月7 日前往「獅子王」舞廳放置爆
      裂物，再由大陸地區共犯撥打電話至桃園縣政府警察局桃
      園分局勤務指揮中心轉知恐嚇「獅子王」舞廳等情，亦據
      證人即共犯林恩達於本院95年度重訴字第97號案件審理時
      證述：於94年10月7 日楊騰忠打電話給伊約在莊英琪家樓
      下，伊跟黃建豪到莊英琪家樓下時，楊騰忠也在場，並教
      伊怎麼使用爆裂物，楊騰忠拿1 枝筆給伊，裡面是可以點
      燃的芯，要伊把芯插在1 個像一號電池外部纏繞黑色膠帶
      的東西裡，並要伊把筆跟像一號電池的東西帶到「獅子王
      」舞廳裡去組合，楊騰忠有說那個是會爆炸的東西，把芯
      插下點燃就可以了，並指示伊等將爆裂物放在吧台，盡量
      放在人多的地方，因為莊英琪怕伊與黃建豪被「獅子王」
      舞廳之圍事檢身發現爆裂物，所以陪伊與黃建豪一起去，
      後來伊就跟黃建豪、莊英琪一起開著伊的車帶著爆裂物過
      去「獅子王」舞廳，伊跟黃建豪在「獅子王」舞廳旁停車
      場的車上，分別將爆裂物塞在伊跟黃建豪的鞋子裡，當時
      莊英琪坐在後座，知道伊跟黃建豪在塞爆裂物，之後伊等
      3 人就一起進去「獅子王」舞廳，並將爆裂物放置在指定
      的地點，但當時因為2 支芯放在鞋底就斷掉了，所以沒有
      引爆，伊等就離開「獅子王」舞廳，而由黃建豪跟楊騰忠
      回報放好了，但沒有跟楊騰忠說芯已經斷掉的事，後來楊
      騰忠還有罵莊英琪為何沒有依照指示引燃爆裂物等語（見
      本院95年度重訴字第97號卷一第174 至197 頁，卷二第35
      1 至353 頁）；證人即共犯黃建豪於本院95年度重訴字第
      97號案件審理時證述：94年8 月11日伊跟林恩達放置手機
      爆裂物後約隔2 、3 個禮拜，伊跟楊騰忠一起搭車去吃飯
      時，楊騰忠在車上有就跟伊說第1 次是伊等做的，如果第
      2 、3 次伊等不做的話，就會跟外面的人說第1 次是伊等
      做的，吃飯時也跟林恩達這樣說，而於94年10月7 日10點
      至11點之間，林恩達打電話給伊說要去「獅子王」舞廳，
      林恩達就開車來載伊，再去載莊英琪，林恩達載伊時就有
      跟伊說楊騰忠有把東西交給林恩達，要伊等放在鞋子裡，
      之後在停車場的車上就將分別將線香、電池爆裂物放載伊
      跟林恩達的鞋子裡帶進「獅子王」舞廳，當時伊鞋子裡共
      放了2 支筆管，每支筆管內放著1 條鞭炮的引線及1 支線
      香，而電池炸彈則放在林恩達的鞋子裡，莊英琪當時在後
      座，應該有看到伊跟林恩達將爆裂物塞在鞋子內的情形，
      並說如果可以的話不要去點燃，伊等3 人進入「獅子王」
      舞廳後，就將藏放在鞋子內的引線、線香及電池爆裂物拿
      出來，林恩達、莊英琪就將電池跟引線放在免洗杯內，總
      共放了2 個杯子，莊英琪還有先拿去看，並在椅子下面弄
      一弄，之後伊等發現1 組引線、線香斷掉，但因為楊騰忠
      會找人監視伊等，所以伊跟林恩達還是將電池炸彈放在楊
      騰忠指示的位置，並分別點燃線香，然後就離開，當時伊
      跟林恩達並不知道莊英琪有動過手腳，是離開「獅子王」
      舞廳後，莊英琪才跟伊及林恩達說有動過手腳，之後伊就
      打電話給楊騰忠回報已經弄好了，但因為莊英琪、林恩達
      都有要伊隱瞞爆裂物無法爆炸的事，所以伊才沒有將實情
      跟楊騰忠說等語（見本院95年度重訴字第97號卷二第235
      至259 頁）及證人即共犯莊英琪於本院95年度重訴字第97
      號案件審理時證述：伊於94年10月7 日受楊騰忠指示到「
      獅子王」舞廳放置爆裂物，當天伊是接到電話說林恩達、
      黃建豪在伊家樓下等伊，伊才下去，下去時並沒有看到楊
      騰忠，伊就跟林恩達、黃建豪一起到「獅子王」舞廳，伊
      等進入「獅子王」舞廳時才知道林恩達、黃建豪在做什麼
      ，伊當時有將炮芯揉成粉狀等語（見本院95年度重訴字第
      97號卷二第338 至354 頁）明確，另桃園縣政府警察局桃
      園分局勤務指揮中心於94年10月7 日晚間約11時53分42秒
      及94年10月8 日凌晨零約0 時12分36秒接續接獲來自大陸
      地區0000000000000 號所撥之電話略稱：係「獅子王」舞
      廳放置炸彈之歹徒，現再次於「獅子王」舞廳內放置炸彈
      1 顆1 小時內會將炸彈引爆，因該舞廳未與其和解且要讓
      警方漏氣，勢必要將「獅子王」炸燬，此事件發生嚴重後
      果，勿怪未告知，趕快派人去看等語，亦有卷附之通聯資
      料查詢、通信監察譯文可稽（見95年度偵字第18640 號卷
      二第42頁、A-17至A-20頁），可見大陸地區之共犯希藉由
      員警轉知恐嚇取財之意，以使「獅子王」舞廳屈服，是認
      共犯楊騰忠、林恩達、黃建豪、莊英琪等人與大陸地區之
      共犯確有參與該次至「獅子王」舞廳擺置炸彈藉以向「獅
      子王」舞廳恐嚇取財之舉無疑。
（三）另關於事實欄四所載共犯楊騰忠指示共犯林恩達、黃建豪
      、莊英琪等人於94年11月6 日再次前往「獅子王」舞廳放
      置爆裂物，藉以向「獅子王」舞廳恐嚇取財之事實，亦據
      證人即共犯林恩達於本院95年度重訴字第97號案件審理時
      證述：94年11月6 日楊騰忠先到莊英琪家去做爆裂物給莊
      英琪看，然後再通知伊跟黃建豪到莊英琪家去拿爆裂物，
      伊就開車先去載黃建豪，再去莊英琪家，然後伊等3 個人
      就一起去「獅子王」舞廳，伊等是將2 顆跟前一次一樣型
      式的爆裂物塞在黃建豪的鞋子裡帶進「獅子王」舞廳，楊
      騰忠也是叫伊等放在人群多的地方，要伊等把芯點燃，後
      來伊等依指示放在指定地點，並由伊用打火機引燃爆裂物
      ，伊2 顆都有點火，但1 顆有著，1 顆沒著，沒著的那顆
      因為香斷掉了比較短，伊沒管它，反正只要有1 個成功，
      另外1 個也會引爆，離開後伊並向楊騰忠回報等語（見本
      院95年度重訴字第97號卷一第174 至197 頁，卷二第351
      至353 頁）；證人即共犯黃建豪於本院95年度重訴字第97
      號案件審理時證述：94年11月6 日那次要去放之前，就有
      聽林恩達說要幫楊騰忠去「獅子王」舞廳放置爆裂物，後
      來林恩達來載伊到莊英琪家樓下，莊英琪就拿2 顆爆裂物
      給林恩達，伊就跟林恩達將電池爆裂物及引線藏在鞋子內
      帶進「獅子王」舞廳，伊等進入「獅子王」舞廳後，一樣
      把東西先拿出來放在2 個免洗杯內，林恩達去插引線，莊
      英琪在旁邊看，2 個杯子就直接放在桌上，伊跟林恩達各
      點燃1 個，伊並不知道引線或線香有沒有斷掉，是離開「
      獅子王」舞廳後，莊英琪才跟伊說有動過手腳，伊後來有
      向楊騰忠回報，但沒有提到爆裂物無法爆炸的事等語（見
      本院95年度重訴字第97號卷二第23 5至259 頁）及證人即
      共犯莊英琪於本院95年度重訴字第97號案件審理時證述：
      94年11月6 日當天或是前一天，楊騰忠拿1 個袋子到伊家
      來，裡面放炸彈、線香、炮芯，因為94年10月7 日該次沒
      有引爆成功，所以楊騰忠就教伊如何將線香、炮芯插在爆
      裂物上面才不會斷，並要伊教林恩達、黃建豪，楊騰忠有
      跟伊說過炸彈是大陸那邊提供的，而且是大陸那邊的人交
      代放置炸彈的事，並有抄1 個「黑董」給伊，並說如果出
      事就講這個名字，94年11月6 日當天林恩達、黃建豪就到
      伊家來拿爆裂物，然後伊等一起去「獅子王」舞廳放置，
      但該次伊將炮芯捏碎所以才沒有引爆等語（見本院95年度
      重訴字第97號卷二第338 至354 頁）明確，且經證人即「
      獅子王」舞廳員工屠宥恁於警詢時證稱：94年11月6 日晚
      間約11時20分許，有3 名男子進入舞廳，但該3 名男子進
      入店內後於11月7 日（警詢筆錄誤載9 月7 日）凌晨0 時
      10分許即離開舞廳，伊覺得可疑，所以當該3 名男子出去
      時店內員工就馬上跟伊聯繫，於是伊就偷偷跟該3 名男子
      的去向，就在停車場看到有2 人同坐一輛車號EH-1572 號
      車子離去，而另1 名戴眼鏡的人則在店門口即與該2 人分
      手，不久舞廳員工清理桌面時即發現中間走道左側牆板下
      遭人放置炸彈而通知伊等語相符（見95年度偵字第18 640
      號卷一第51至54頁），復有獅子王舞廳監視器翻拍照片及
      扣案之2 枚管狀爆裂物線香及爆竹芯之照片在卷可稽（見
      95年度偵字第18640 號卷三第451 頁反面至453 頁、第46
      8 頁反面、第482 至484 頁）。又共犯楊騰忠自94年11月
      6 日凌晨起，即以其使用之0000000000號行動電話分別與
      共犯莊英琪當時所持用之0000000000、0000000000號行動
      電話及共犯黃建豪所持用之0000000000號行動電話為多次
      聯絡，聯絡時間密接於本次放置炸彈前，復於當晚9 時26
      分許，仍以上開行動電話撥打至大陸地區00000000000000
      號電話，且共犯林恩達所持用之0000000000號行動電話與
      共犯莊英琪所持用之0000000000號行動電話於94年11月6
      日晚間約10時56分許亦通話，有共犯楊騰忠、林恩達所使
      用之上開電話通聯紀錄在卷可稽（見95年度偵字第18640
      號卷三第423 頁反面至425 頁、第440 頁反面），堪認共
      犯楊騰忠於該次放置爆裂物前先至共犯莊英琪住處教導如
      何引爆，並通知共犯林恩達接到共犯黃建豪後至共犯莊英
      琪住處會合，共犯林恩達等3 人再共至「獅子王」舞廳內
      放置炸彈欲以引爆，應可確定。又共犯莊英琪雖有將爆竹
      芯捻斷，惟扣案之管狀爆裂物2 枚、以各以塑膠級管包裹
      之線香2 支、爆竹芯1 條經送驗之結果：檢出硝化甘油、
      硝化纖維、DBG 及Centralite2 等成分，認有雙基發射火
      藥等情，有內政部警政署刑事警察局94年12月27日刑鑑字
      第094018 7994 號函在卷可參（見95年度偵字第18640 號
      卷三第473 頁），且經證人即負責鑑定之員警周英佐於本
      院95年度重訴字第97號案件審理時證述：本案驗出之火藥
      係雙基發射火藥，就是無煙火藥。只要有引火物或到達燃
      點即可引爆。爆裂物有4 個主要之組成部分，即開關、容
      器、火藥、引火物。本案之開關屬點火式的，容器是疑似
      銅製之管狀金屬，火藥之部分檢驗出係雙基發射火藥，引
      火物是線香及爆竹芯，線香同時作為延時開關。線香有拿
      1 支作點火測試，可以燃燒。本案之爆裂物雖未實際引爆
      ，但人越近越危險，如果爆裂導致破片炸離當然會有傷害
      ，即令單純引爆也會有燒傷等語（見本院95年度重訴字第
      97號卷二第331 至337 頁），故扣案之爆裂物如果爆炸當
      具有殺傷力應無庸置疑，亦足徵縱令共犯莊英琪有捻斷線
      香與炮芯接合處，但僅點燃線香，仍有使於線香向內燃燒
      時引爆管狀爆裂物之可能，益徵共犯楊騰忠與林恩達、黃
      建豪、莊英琪等人確有參與放置爆裂物而向「獅子王」舞
      廳恐嚇取財之犯行。
（四）又關於事實欄一所載被告陳粲然與共犯楊騰忠、周榮同、
      郭建良等人事前謀議以放置爆裂物恐嚇「獅子王」舞廳等
      情，業據證人即共犯楊騰忠於95年9 月1 日檢察官訊問時
      供認：於94年7 、8 月間，伊在大陸與周榮同、郭建良、
      陳粲然吃飯時，周榮同提到由郭建良以電話恐嚇「獅子王
      」舞廳，陳粲然將爆裂物從大陸帶回臺灣，由伊在臺灣找
      小弟來執行，周榮同當時有告訴伊爆裂物是用手機撥號引
      爆等語明確（見95年度偵字第18640 號卷四第3 至6 頁）
      ，復由卷附共犯楊騰忠之入出境紀錄（見本院100 年度重
      訴字第12號卷第96頁）以觀，顯示其於94年6 月1 日自中
      正機場出境、同年6 月15日中正機場入境，而再出境之時
      間為94年10月9 日，然「獅子王」舞廳早已於同年8 月11
      日凌晨發生爆炸，及佐以證人即共犯林恩達於本院95年度
      重訴字第97號案件審理時證述：共犯楊騰忠係於94年8 月
      11日凌晨「獅子王」舞廳第1 次爆炸約1 、2 月前告以要
      放置爆裂物等語（見本院95年度重訴字第97號卷一第17 4
      、185 頁），而證人林恩達所稱共犯楊騰忠告以要在獅子
      王放置爆裂物之時間點亦與楊騰忠6 月15日入境後之時間
      點吻合，由此可推知共犯楊騰忠所稱上開與陳粲然、周榮
      同、郭建良等人謀議之時間應係在94年6 月1 日至15日間
      共犯楊騰忠非待在臺灣之某日，而此亦與被告陳粲然於本
      院羈押訊問時供述：伊於94年6 、7 月間曾在大陸廈門某
      餐廳跟郭建良、周榮同及楊騰忠一起吃飯，並聽聞周榮同
      等人在討論以炸彈恐嚇「獅子王」舞廳的事等語（見本院
      100 年度重訴字第12號卷第11頁正反面）相符，則證人即
      共犯楊騰忠於檢察官訊問時之證述，除關於謀議之時間恐
      因記憶不清而有錯誤外，關於被告陳粲然亦參與謀議乙事
      證述明確，復與被告上開供述相符，應堪信為真實，足認
      被告陳粲然確有與共犯郭建良、周榮同、楊騰忠等人共同
      謀議以放置爆裂物恐嚇「獅子王」舞廳之事甚明。雖證人
      楊騰忠事後於被告陳粲然所涉本案經檢察官訊問及本院審
      理時翻異前詞證述：有一次伊在廈門遇到周榮同，周榮同
      有跟伊提到至「獅子王」舞廳放置爆裂物的事，當時只有
      伊跟周榮同在場，被告跟郭建良並不在場云云（見100 年
      度偵字第369 號卷第80至81頁，本院100 年度重訴字第12
      號卷第82至87頁），惟審酌證人楊騰忠於95年9 月1 日檢
      察官訊問時之供述，係於距案發時刻較近之所為，其於案
      發後密接時間接受詢問時，較無暇斟酌利害關係而為不實
      陳述，亦無餘裕相互勾串而為迴護之詞，且證人楊騰忠於
      該次檢察官訊問時鉅細靡遺地供述共犯間之謀議、分工，
      甚至就其自身參與謀議及負責找尋他人執行之情節亦無卸
      責迴避之情，倘非證人楊騰忠確實參與討論、謀議，自無
      可能清楚知悉共犯間之謀議及分工；另反觀證人楊騰忠於
      本院審理時經提示其上開之供述加以訊問時，證人楊騰忠
      僅以「太久了，我忘記了」、「我不知道要怎麼回答」等
      語輕描淡寫地帶過（見本院100 年度重訴字第12號卷第83
      頁反面、第85頁），而未能就其更替陳詞之事由，提出堅
      實而合理之解釋，亦與常情有悖，足徵證人楊騰忠於95年
      9 月1 日檢察官訊問時供承有與周榮同、郭建良、陳粲然
      等人於大陸地區協議在「獅子王」舞廳放置爆裂物，由陳
      粲然將爆裂物自大陸運輸回國、由其接應後藏置於楊梅山
      區等情，均屬實情，而其於事後檢察官訊問及本院審理時
      翻異前詞之證述，顯係迴護被告之詞，委無足採。
（五）又被告於檢察官訊問及本院審理時供認：本件之爆裂物的
      確是周榮同請伊從大陸帶回臺灣交給楊騰忠，伊是依小三
      通之方式由廈門搭船至金門，再由金門搭機回臺北等語（
      見100 年度偵字第369 號卷第41頁，本院100 年度重訴字
      第12號卷第10頁反面、第140 頁反面），核與證人楊騰忠
      於檢察官訊問及本院審理時證述：爆裂物由被告自大陸帶
      回臺後拿給伊，被告打電話給伊跟伊約在南崁，就將爆裂
      物拿給伊，並跟伊說是周榮同要拿給伊的，伊就將之藏放
      楊梅的山區某個工寮廁所內，被告只有交給伊一次，該次
      所組裝的就是拿去本案使用的那幾個等語（見95年度偵字
      第18640 號卷四第3 至6 頁，本院100 年度重訴字第12號
      卷第82頁至87頁）相符，且由卷附被告之入出境紀錄及本
      院之電話紀錄查詢表（見本院100 年度重訴字第12號卷第
      95、129 頁）以觀，於94年6 月1 日至15日間被告等人謀
      議之日起至本件「獅子王」舞廳發生爆炸之94年8 月10日
      前這段期間，被告曾於94年6 月15日及94年7 月22日均有
      自大陸地區搭船由臺灣金門地區之水頭港入境之情，堪認
      被告攜帶本件爆裂物入境之時間應為94年6 月15日或94年
      7 月22日其中1 日，並係自大陸地區循小三通模式搭船由
      臺灣金門之水頭港入境，且被告該次所攜帶之爆裂物數量
      即包含第1 次在「獅子王」舞廳放置之3 枚手機爆裂物及
      第2 、3 次在「獅子王」舞廳各放置之2 枚管狀爆裂物甚
      明。又被告雖辯稱：當時周榮同交給伊的是一個手機盒子
      ，伊有打開來看，裡面只有1 支手機、電池、旅充等物，
      伊也不知道是爆裂物云云，惟被告事先即與共犯楊騰忠、
      周榮同、郭建良等人謀議以爆裂物恐嚇「獅子王」舞廳之
      事，並分配各自負責之工作，則被告自不可能不知所攜帶
      之物品即為爆裂物；且被告於檢察官訊問時業已供認：當
      時周榮同拿了1 顆手機連結到已裝置好火藥的電池在廈門
      交給伊，要伊帶回來臺灣等語（見100 年度偵緝字第369
      號卷第41頁），亦與證人楊騰忠於本院審理時證述：被告
      交給伊的東西是用報紙包著，伊一打開就看到2 、3 個手
      機、電池應該也有2 、3 個、散裝的爆裂物是1 個鐵、蓋
      子及線等語（見本院100 年度重訴字第12號卷第83頁正反
      面）；證人林恩達於本院95年度重訴字第97號案件審理時
      證述：楊騰忠第一次拿給伊的3 支手機，都是側邊掛一條
      像正負極的細線，插在一個用黑色膠帶纏起來的東西等語
      （見本院95年度重訴字第97號卷第351 頁）及證人黃建豪
      於本院95年度重訴字第97號案件審理時證述：伊跟林恩達
      第1 次去「獅子王」舞廳放置爆裂物時，林恩達就拿1 支
      手機給伊，該支手機好像摔到快壞的手機，有用膠帶、橡
      皮筋纏起來等語（見本院95年度重訴字第97號卷二第237
      頁）相符，復有卷附之手機殘骸照片（見95偵字第18640
      號卷三第510 、533 頁）所示該手機均有以黑色膠帶纏繞
      ，並自側邊接出紅線之情及共犯莊英琪、林恩達所繪製之
      炸彈基本架構圖（見95偵字第18640 號卷三第468 、471
      頁）可佐，益徵被告當時即已知悉周榮同所交付之物並非
      全新或高階之手機，外觀亦與一般手機有異，甚至連結到
      已裝置好火藥的電池，衡情倘非被告事先即已知悉所攜帶
      者即為爆裂物，自無可能不有所懷疑；況衡諸運輸爆裂物
      進入臺灣核屬重罪，且臺灣海關人員向來對於違禁物之查
      緝甚嚴，從事此非法行為之危險性極高，如果未掌握每一
      個環節均係由彼此瞭解及信任之人處理，極有可能因此洩
      漏而被查緝，因此共犯周榮同若非事先已將希冀被告攜帶
      入境之物為爆裂物乙事告知被告，膽敢將此重責大任行為
      完全交由被告負責執行，而增加為警查獲之風險，阻礙其
      等犯罪計畫之執行，甚且恐致與其無仇怨、糾紛之被告因
      此無端遭受刑責之訟累，是被告上開辯解，顯屬事後卸責
      之詞，委無足採。
（六）綜上所述，本件事證明確，被告參與本件犯行，應堪認定
      ，應予依法論科。
三、論罪科刑方面：
（一）新舊法比較適用
      按本件被告行為後，刑法部分修正條文於95年7 月1 日起
      施行，依刑法第2 條第1 項規定，於法律修正後，自應為
      新舊法之比較適用。而所謂行為後法律有變更者，包括構
      成要件之變更而有擴張或限縮，或法定刑度之變更。行為
      後法律有無變更，端視所適用處罰之成罪或科刑條件之實
      質內容，修正前後法律所定要件有無不同而斷。新舊法條
      文內容有所修正，除其修正係無關乎要件內容之不同或處
      罰之輕重，而僅為文字、文義之修正或原有實務見解、法
      理之明文化，或僅條次之移列等無關有利或不利於行為人
      ，非屬該條所指之法律有變更者，可毋庸為新舊法之比較
      ，而應依一般法律適用原則，適用裁判時法外，即應適用
      刑法第2 條第1 項之規定，為「從舊從輕」之比較。而比
      較時，應就罪刑有關之事項，如共犯、未遂犯、想像競合
      犯、牽連犯、連續犯、結合犯，以及累犯加重、自首減輕
      及其他法定加減原因（如身分加減）與加減例等一切情形
      ，綜合全部罪刑之結果而為比較，予以整體適用。乃因各
      該規定皆涉及犯罪之態樣、階段、罪數、法定刑得或應否
      加、減暨加減之幅度，影響及法定刑或處斷刑之範圍，各
      該罪刑規定須經綜合考量整體適用後，方能據以限定法定
      刑或處斷刑之範圍，於該範圍內為一定刑之宣告。是宣告
      刑雖屬單一之結論，實係經綜合考量整體適用各相關罪刑
      規定之所得。宣告刑所據以決定之各相關罪刑規定，具有
      適用上之「依附及相互關聯」之特性，自須同其新舊法之
      適用（最高法院97年度台上字第37號判決要旨參照）。又
      如涉及裁量權行使者，須於裁量行使時，方有比較適用問
      題，如易科罰金、易服勞役、緩刑及保安處分之宣告等。
      故前述一般綜合罪刑之結果而為比較，以決定罪刑之適用
      時，不就易科罰金等列為比較，必須已決定為緩刑、保安
      處分之宣告，所處之刑得易科罰金或易服勞役時，始就各
      該緩刑等部分決定其適用標準，此部分得予割裂適用，是
      為例外。就易科罰金、易服勞役而言，則應依修正後刑法
      第2 條第1 項規定，分別適用最有利於行為人之法律（最
      高法院95年度臺上字第5125、53 43 、6171號判決意旨參
      照）。茲就與本案相關之論罪科刑修正法條之比較適用情
      形分述如下：
    (1)修正前刑法第346 條第1 項恐嚇取財罪之得併科法定罰金
      刑部分，依修正後刑法施行法第1 條之1 ，雖改以新臺幣
      為罰金之單位並提高3 倍，惟因修正前之罰金單位為銀元
      ，與新臺幣之折算比例為3 比1 ，就罰金之最高額而言，
      實與修正前罰金之最高額相同，惟罰金之最低額部分，因
      刑法第33條第5 款業經修正，修正前依罰金罰鍰提高標準
      條例第1 條前段規定提高10倍，則罰金最低額由銀元10元
      即為新臺幣30元以上，提高為新臺幣1 千元以上，並以百
      元為單位，因而以修正前之法律對被告較為有利。
    (2)另刑法第55條有關牽連犯之規定業已刪除，除法理上合於
      接續犯、包括一罪之情形仍可認為構成單一之犯罪外，其
      於數犯罪行為之情形，即應依刑法第51條之規定予以分論
      併罰，此刪除雖非犯罪構成要件之變更，但顯已影響行為
      人刑罰之法律效果，自屬法律有變更，復修正前刑法得論
      以牽連犯從一重處斷，則被告所犯各罪，本得就其方法結
      果之行為所犯他罪名從一重處斷，然依修正後刑法規定應
      併合處罰，自以修正前之規定較有利於被告。
    (3)關於刑法第56條連續犯之規定，由修正前刑法第56條原規
      定：「連續數行為而犯同一罪名者，以一罪論。但得加重
      其刑至二分之一。」，修正後刑法則將第56條刪除。該項
      刪除雖非犯罪構成要件之變更，但已影響行為人刑罰之法
      律效果，自屬法律有所變更，而有比較新舊法之必要。經
      比較行為時法與裁判時法，就被告本件犯行之處罰，修正
      前之規定係依連續犯以一罪論，僅得加重其刑至2 分之1
      ，依修正後之規定，則應論以數罪，併合處罰，是以修正
      前之規定較有利於被告。
    (4)又修正前刑法第64條第2 項規定：「死刑減輕者，為無期
      徒刑，或為15年以下12年以上有期徒刑」，而修正前刑法
      第65條第2 項原規定：「無期徒刑減輕者，為7 年以上有
      期徒刑」，於本次修正後刑法第64條第2 項規定為：「死
      刑減輕者，為無期徒刑」，而修正後刑法第65條第2 項則
      規定為：「無期徒刑減輕者，為20年以下15年以上有期徒
      刑」，比較新舊法結果，修正後分別將刑法第64條第2 項
      、第65條第2 項之死刑、無期徒刑減輕規定，由「為無期
      徒刑，或為15年以下12年以上有期徒刑」、「為7 年以上
      有期徒刑」，提高為「為無期徒刑」、「為20年以下15年
      以上有期徒刑」，是修正前之規定較有利於被告。
    (5)關於罰金易服勞役之折算標準及期限等規定部分，修正前
      刑法第42條第2 項原規定「易服勞役以1 元以上3 元以下
      ，折算1 日。但勞役期限不得逾6 個月。」，並依修正前
      罰金罰鍰提高標準條例第2 條前段規定，就其原定數額提
      高為100 倍折算1 日，經提高為100 倍並換算為新臺幣後
      ，係以新臺幣300 元、600 元或900 元折算1 日，惟修正
      後之刑法第42條第3 項則規定「易服勞役以新臺幣1 千元
      、2 千元或3 千元折算1 日。但勞役期限不得逾1 年。」
      ，並將原罰金罰鍰提高標準條例第2 條之規定刪除，是以
      新法係將易服勞役折算標準統一為新臺幣1,000 元、2,00
      0 元、3,000 元，並將易服勞役之期限將原定不逾6 個月
      修正為不逾1 年。然因新舊法對易服勞役之折算標準及易
      服勞役期限，規定各有不同，利與不利之情形互見，應救
      新舊法之規定綜合比較，以決定應適用之法律。從而，在
      「以新臺幣1,000 元折算1 日」之場合，其罰金未滿新臺
      幣18萬元者（因新舊法均未滿6 個月），以修正後規定（
      新法）有利於行為人；其罰金為新臺幣18萬元者（依舊法
      不得逾6 個月，依新法為6 個月），修正後規定（新法）
      未更有利，適用修正前規定（舊法）；其罰金逾新臺幣18
      萬元者（依舊法不得逾6 個月；依新法得逾6 個月，僅不
      得逾1 年），則以修正前規定（舊法）有利於行為人（如
      以新臺幣2,000 元或3,000 元折算1 日時，則應以新臺幣
      36萬元或54萬元為分界點，併此敘明）。而本件諭知之罰
      金已逾18萬元，依上揭說明，自以修正前之規定較有利於
      被告。
    (6)修正前刑法第28條規定：「二人以上共同實施犯罪之行為
      者，皆為正犯。」，修正後刑法第28條規定：「二人以上
      共同實行犯罪之行為者，皆為正犯。」，修正後刑法第28
      條雖將舊法之「實施」修正為「實行」，已修正限縮於共
      同實行犯罪行為者始成立共同正犯，排除陰謀共同正犯、
      預備共同正犯。惟本案被告與共同被告楊騰忠等人就本件
      犯行係行為共同正犯態樣，無論依修正前或修正後之刑法
      第28條規定，均為正犯，對被告而言，適用修正前後之規
      定並無不同，自無新舊法比較適用之問題。
    (7)另關於刑法第25條第1 項「已著手於犯罪行為之實行而不
      遂者，為未遂犯」之規定並未修正，而同條第2 項修正前
      之規定為：「未遂犯之處罰，以有特別規定者，為限」，
      修正後則為：「未遂犯之處罰，以有特別規定者為限，並
      得按既遂犯之刑減輕之」，另刑法第26條修正前為：「未
      遂犯之處罰，得按既遂犯之刑減輕之。但其行為不能發生
      犯罪之結果，又無危險者，減輕或免除其刑。」，修正後
      則為：「行為不能發生犯罪之結果，又無危險者，不罰」
      ，是除不能未遂犯修正為不罰以外，僅2 條文條項之移列
      。本案被告已著手殺人、恐嚇取財之犯行，僅因未發生死
      亡結果及「獅子王」舞廳未給付財物而未能發生犯罪結果
      ，其未遂型態既非不能未遂犯，則適用修正前後之規定並
      無不同，自無新舊法比較適用之問題。
    (8)修正前刑法第55條關於「一行為而觸犯數罪名，從一重處
      斷」之規定，修正後刑法仍保留前開想像競合犯之規定，
      雖增設「不得科以較輕罪名所定最輕本刑以下之刑」，然
      此部分增加科刑範圍限制，僅屬實務見解之明文化，故前
      揭修正，對被告並無有利、不利之情形，即無比較適用之
      問題。
（二）核被告所為，係違反槍砲彈藥刀械管制條例第7 條第3 項
      、第1 項之意圖供自己犯罪之用而運輸爆裂物罪、懲治走
      私條例第12條、第2 條第1 項之私運管制物品罪、刑法第
      271 條第2 項、第1 項之殺人未遂罪及刑法第346 條第3
      項、第1 項之恐嚇取財未遂罪。其運輸爆裂物進入臺灣地
      區，其持有之低度行為，為運輸之高度行為所吸收。其事
      後將爆裂物交予楊騰忠，再由楊騰忠交予林恩達、黃建豪
      、莊英琪，使彼等未經許可持有爆裂物，就其而言，不過
      係原持有狀態之延長，不另論未經許可持有爆裂物罪。
（三）被告就事實欄一所載意圖供自己犯罪之用而運輸、走私爆
      裂物之犯行，與共犯楊騰忠、周榮同、郭建良間；就事實
      欄二所載殺人未遂、恐嚇取財等犯行，與周榮同、楊騰忠
      、林恩達、黃建豪、郭建良及大陸地區不詳共犯間；就事
      實欄三所載殺人未遂犯行，與周榮同、楊騰忠、林恩達、
      黃建豪、郭建良及大陸地區不詳共犯間；就事實欄三所載
      恐嚇取財犯行，與周榮同、楊騰忠、林恩達、黃建豪、莊
      英琪、郭建良及大陸地區不詳共犯間；就事實欄四所載殺
      人未遂、恐嚇取財等犯行，與周榮同、楊騰忠、林恩達、
      黃建豪、莊英琪、郭建良及大陸地區不詳共犯間，均有犯
      意之聯絡及行為之分擔，應分別論以共同正犯。
（四）被告就事實欄二所為殺人未遂之犯行，係以一引燃爆裂物
      之行為同時殺害倪若婕、劉育吟、張家榮、范姜光淋、廖
      尉辰、劉國棻及危害其餘舞廳之員工、客人而觸犯數罪名
      ，應從一重處斷。
（五）另被告前後數次放置爆裂物於獅子王舞廳而殺人未遂、恐
      嚇取財未遂，均時間緊接，所犯係構成要件相同之罪名，
      顯係基於概括之犯意而為之，為連續犯，應從一重處斷。
      至各次放爆裂物引爆前所為之數次恐嚇犯行，則為接續犯
      。
（六）又被告與共犯楊騰忠等人已著手放置及引燃爆裂物，然未
      造成死亡之結果；並已著手恐嚇「獅子王」舞廳索討財物
      ，然「獅子王」舞廳尚未給付而未能遂行犯罪結果，是被
      告所犯殺人及恐嚇取財之犯行，尚屬未遂階段，為未遂犯
      ，均應依刑法第25條第2 項規定按既遂犯之刑減輕之。
（七）再者，被告意圖供自己犯罪之用而運輸爆裂物罪、違反懲
      治走私條例、殺人未遂及恐嚇取財未遂各罪間，均有方法
      與目的之牽連關係，而槍砲彈藥刀械管制條例第7 條第3
      項之意圖供自己犯罪之用而運輸爆裂物罪之法定刑為「死
      刑或無期徒刑，處徒刑者，併科新臺幣5 千萬元以下罰金
      。」，均較刑法第271 條第1 項之殺人罪法定刑「死刑、
      無期徒刑或10年以上有期徒刑」；懲治走私條例第12條、
      第2 條第1 項之私運管制物品罪法定刑「7 年以下有期徒
      刑，得併科新臺幣3 百萬元以下罰金」；刑法第346 條第
      1 項之恐嚇取財罪法定刑「6 個月以上5 年以下有期徒刑
      ，得併科1 千元以下罰金」為重，自應依修正前刑法第55
      條規定，從一重之意圖供自己犯罪之用而運輸爆裂物罪處
      斷。
（八）又查被告所犯意圖供自己犯罪之用而運輸爆裂物罪之法定
      刑為「處死刑或無期徒刑；處徒刑者，併科新臺幣5 千萬
      元以下罰金」，然同為供犯罪之用而運輸爆裂物之人，其
      原因動機不一，犯罪情節未必盡同，且所運輸爆裂物之規
      模、數量及威力均有輕重之別，其運輸行為所造成危害社
      會之程度自屬有異，法律科處此類犯罪，所設之法定最低
      本刑卻同為「死刑或無期徒刑」，不可謂不重，於此情形
      ，倘依其情狀處以有期徒刑，即足以懲儆，並可達防衛社
      會之目的者，自非不可依客觀之犯行與主觀之惡性二者加
      以考量其情狀，是否有可憫恕之處刑，以符合罪刑相當原
      則。據此，審酌被告雖曾參與本件犯行之謀議，然其並非
      提議及基於主導地位之人，另佐以被告僅將爆裂物攜帶入
      境交付予共犯楊騰忠，而後關於執行組裝、放置及引爆爆
      裂物等犯行，均由共犯楊騰忠、郭建良等人所為，是其參
      與而生之危害程度自較共犯楊騰忠、郭建良等人為輕，又
      被告所運輸之爆裂物結構簡單、數量非鉅，且其威力亦未
      達一經引爆即足以炸燬建築物並致多人死傷之程度，顯見
      被告等人運輸上開爆裂物之主要目的僅係為達恐嚇「獅子
      王」舞廳而迫使其交付財物而已，實與大量運輸軍火欲供
      不特定、大規模犯罪之用，甚至係為取人性命之目的，尚
      屬有別，是以被告本件犯行之情節論，惡性容非重大不赦
      ，若就意圖供自己犯罪之用而運輸爆裂物罪科處最輕本刑
      死刑或無期徒刑，尚嫌過重，實屬情輕法重而有堪資憫恕
      之處，而予以適用刑法第59條酌量減輕其刑。
（九）爰審酌被告與共犯楊騰忠、周榮同、郭建良等人謀議以爆
      裂物為恐嚇取財之工具，並由其將爆裂物由大陸地區運輸
      進入臺灣，以供恐嚇取財犯罪之用，復於「獅子王」舞廳
      未交付款項後，為遂行其等目的，即推由共犯林恩達、黃
      建豪、莊英琪數次進入舞廳放置爆裂物並引爆，而罔顧他
      人生命、身體、財產之安全，惡性非輕，甚且於警掌握相
      關事證而於95年9 月1 日拘提共犯楊騰忠等人前1 日即出
      境逃匿至大陸地區，而迄至100 年2 月11日返台入境時始
      遭警緝獲歸案，復於為警查獲至本院審理，又一再否認犯
      行，飾詞狡辯卸責，態度不佳，並念及其參與犯罪之程度
      、素行、所生危害及幸未造成他人死亡結果等一切情狀，
      量處如主文所示之刑，就併科罰金部分，並依修正前刑法
      第42條第2 項之規定，諭知罰金易服勞役之折算標準，以
      資懲儆。
（十）沒收部分：
    (1)第1 次引爆之3 枚手機爆裂物因均已引爆，僅餘殘骸，已
      不具爆裂物之性質，則無庸宣告沒收。至第2 次所放置之
      管狀爆裂物2 枚雖未扣案，但既已放置於獅子王舞廳內，
      當已遭該舞廳內之員工打掃時不慎清除，衡以現今垃圾清
      運作業，應已滅失，亦無須再行宣告沒收。而第3 次所放
      置並扣案之管狀爆裂物2 枚（含線香2 支、塑膠吸管2 支
      、爆竹芯1 條），既為獅子王舞廳員工打掃時所發現，復
      經鑑定確具殺傷力，又屬違禁物，當依刑法第38條第1 項
      第1 款之規定，宣告沒收。
    (2)扣案之共犯楊騰忠所使用MOTOROLA廠牌之手機1 具（不含
      門號0000000000號之SIM 卡1 張）；共犯黃建豪所使用之
      SHARP 廠牌手機1 具（不含門號0000000000號之SIM 卡1
      張）；共犯莊英琪所使用之MOTOROLA廠牌手機1 具（含門
      號0000000000號SIM 卡1 張，警詢筆錄載明已扣案），分
      別為共犯楊騰忠、黃建豪、莊英琪所有，並係供共犯楊騰
      忠等人聯繫本件犯罪所用之物，業據共犯楊騰忠、黃建豪
      、莊英琪供認在卷，並有楊騰忠上開行動電話通聯紀錄及
      門號0000000000號之通聯調閱查詢單在卷可參（見95年度
      偵字第18640 號卷三第422 、423 、424 頁，99年度他字
      第3893號卷一第32頁），依共犯責任共同原則，仍應於被
      告所犯之罪項下諭知沒收。至於插用於上開手機內之門號
      0000000000、0000000000號之SIM 卡各1 張，雖為供被告
      及共犯聯繫犯本件犯罪所用之物，然並非被告或其餘共犯
      所有，有通聯調閱查詢單在卷可稽（見99年度他字第3893
      號卷一第14、47頁），既非屬被告或其餘共犯所有，爰不
      宣告沒收。
    (3)共犯林恩達所使用之手機1 具（含案發當時插用之門號00
      00000000號SIM 卡1 張）及共犯莊英琪所使用之手機1 具
      （含案發當時插用之門號0000000000號SIM 卡1 張），雖
      分別為共犯林恩達、莊英琪所有，並係供共犯楊騰忠等人
      聯繫本件犯罪所用之物，業據共犯林恩達、莊英琪供認在
      卷，並有楊騰忠上開行動電話通聯紀錄及通聯調閱查詢單
      在卷可參（見95年度偵字第18640 號卷三第422 、423 頁
      ，99年度他字第3893號卷一第33、41頁），惟並未扣案，
      且案發迄今已隔多年，又無證據證明尚屬存在，爰不宣告
      沒收。
    (4)另供本件犯罪所用之未扣案大陸地區門號00000000000 、
      0000000000000 、00000000000000號行動電話（含SIM 卡
      ），並未扣案，且無證據證明確屬被告或共犯所有之物，
      亦非屬違禁物，爰不宣告沒收。
據上論斷，依刑事訴訟法第299 條第1 項前段，槍砲彈藥刀械管
制條例第7 條第3 項、第1 項，懲治走私條例第12條、第2 條第
1 項，行為時刑法第271 條第2 項、第1 項，第346 條第3 項、
第1 項，刑法第2 條、第11條前段、第25條第2 項、第28條、第
59條、第38條第1 項第1 款、第2 款，修正前刑法第42條第2 項
、第55條、第56條，罰金罰緩提高標準條例第1 條，修正前罰金
罰緩提高標準條例第2 條前段，判決如主文。
本案經檢察官吳美文到庭執行職務。
中    華    民    國   100    年    8     月    31    日
              刑事第十二庭審判長  法  官  許  雅  婷
                                  法  官  黃  裕  民
                                  法  官  羅  國  鴻
以上正本證明與原本無異。
如不服本判決應於收受判決後10日內向本院提出上訴書狀，並應
敘述具體理由。其未敘述上訴理由者，應於上訴期間屆滿後20日
內向本院補提理由書（均須按他造當事人之人數附繕本）「切勿
逕送上級法院」。
                                  書記官  洪  明  煥
中    華    民    國   100    年    9     月    1     日
【論罪科刑法條】
槍砲彈藥刀械管制條例第7條
未經許可，製造、販賣或運輸火砲、肩射武器、機關槍、衝鋒槍
、卡柄槍、自動步槍、普通步槍、馬槍、手槍或各類砲彈、炸彈
、爆裂物者，處死刑、無期徒刑或7 年以上有期徒刑；處徒刑者
，併科新台幣3 千萬元以下罰金。
未經許可，轉讓、出租或出借前項所列槍砲、彈藥者，處無期徒
刑或5年以上有期徒刑，併科新台幣1千萬元以下罰金。
意圖供自己或他人犯罪之用，而犯前二項之罪者，處死刑或無期
徒刑；處徒刑者，併科新台幣5千萬元以下罰金。
未經許可，持有、寄藏或意圖販賣而陳列第1項所列槍砲、彈藥
者，處5年以上有期徒刑，併科新台幣1千萬元以下罰金。
第1項至第3項之未遂犯罰之。
懲治走私條例第12條
自大陸地區私運物品進入臺灣地區，或自臺灣地區私運物品前往
大陸地區者，以私運物品進口、出口論，適用本條例規定處斷。
懲治走私條例第2條
私運管制物品進口、出口逾公告數額者，處7 年以下有期徒刑，
得併科新臺幣3 百萬元以下罰金。
前項之未遂犯罰之。
第 1 項所稱管制物品及其數額，由行政院公告之。
中華民國刑法第271條
殺人者，處死刑、無期徒刑或10 年以上有期徒刑。
前項之未遂犯罰之。
預備犯第1 項之罪者，處2 年以下有期徒刑。
中華民國刑法第346條
意圖為自己或第三人不法之所有，以恐嚇使人將本人或第三人之
物交付者，處6月以上5年以下有期徒刑，得併科1千元以下罰金
。
以前項方法得財產上不法之利益，或使第三人得之者，亦同。
前二項之未遂犯罰之。